【裁判字號】    97,抗,107
【裁判日期】    970430
【裁判案由】    損害賠償
【裁判全文】
臺灣高等法院高雄分院民事裁定           97年度抗字第107號
抗  告  人  乙○○
上列抗告人因與相對人甲○○等2 人間請求損害賠償事件，對於
民國97年3 月13日臺灣高雄地方法院97年度續字第1 號所為裁定
提起抗告，本院裁定如下：
    主  文
抗告駁回。
抗告訴訟費用新台幣壹仟元由抗告人負擔。
    事實及理由
一、抗告意旨略以：抗告人雖於民國93年12月24日與相對人達成
    和解，然未經告知和解後繼續審判之請求須於30日之不變期
    間內為之。又行政院97年3 月14日之移文單，亦得作為撤銷
    和解之原因。原裁定駁回抗告之聲請為不當，應繼續審判等
    語。
二、按當事人對於和解請求繼續審判，依民事訴訟法第380 條第
    3 項準用同法第500 條第1 項及第2 項規定，應自和解成立
    之日起30日之不變期間內為之，如請求繼續審判之理由知悉
    在後者，該項期間自知悉時起算（最高法院70年台抗字第29
    1 號判例參照）；依民事訴訟法第380 條第2 項及同條第3
    項準用第500 條第2 項但書規定，所謂知悉在後者，係指和
    解成立之內容有無效或得撤銷之原因而言。和解成立後發生
    之新事實，於和解無效或得撤銷之原因無關，既不得據以請
    求繼續審判，更不得作為上開30日不變期間之起算依據（最
    高法院69年度台聲字第61號裁判參照）。又除因天災或其他
    不應歸責於己之事由，遲誤不變期間者，得依民事訴訟法第
    164 條第1 項之規定，聲請回復原狀外，不變期間不得伸長
    或縮短之（同法第163 條第1 項但書），自不得因當事人不
    知法律規定而影響其期間之進行。
三、抗告人於97年2 月1 日聲請撤銷93年訴字第1503號訴訟中成
    立之和解，並請求繼續審判，已逾30日之不變期間，且其所
    提出之最高法院檢察署96年1 月15日函，係通知抗告人提出
    判決書等資料（原審卷第9 頁）；行政院秘書處97年3 月14
    日移文單，係就抗告人陳情案，移國防部查明逕復抗告人（
    本院卷第8 頁），均非關於和解成立之內容有無效或得撤銷
    之原因，且係和解成立後之文書，按之上開說明，不得作為
    30日不變期間之起算依據。從而，應認抗告人之聲請已逾不
    變期間，為不合法；原裁定駁回抗告人之聲請，核無不合。
    抗告意旨指摘原裁定不當，為無理由，應予駁回其抗告。
據上論結，本件抗告為無理由，依民事訴訟法第495 條之1 第1
項、第449 條第1項、第95條、第78條，裁定如主文。
中    華    民    國    97    年    4     月    30    日
                            民事第一庭
                                審判長法官  黃金石
                                法      官  林健彥
                                法      官  謝肅珍
以上正本證明與原本無異。
本件不得再抗告。
中    華    民    國    97    年    4     月    30    日
                                書  記  官  蘇恒仁


司法院資訊處製作；財團法人民間司法改革基金會備份。
